【裁判字號】    99,易,1224
【裁判日期】    990614
【裁判案由】    傷害等
【裁判全文】
臺灣臺北地方法院刑事判決              99年度易字第1224號
公  訴  人  臺灣臺北地方法院檢察署檢察官
被      告  丙○○
上列被告因傷害等案件，經檢察官提起公訴（99年度偵緝字第31
3號），本院判決如下：
    主  文
丙○○共同傷害人之身體，處有期徒刑陸月，如易科罰金，以新
台幣壹仟元折算壹日。
扣案之球棒貳支沒收。
其餘有關毀損甲○○所駕駛車號689-YJ號計程車車窗、板金部分
公訴不受理。
    事  實
一、丙○○（綽號「小易（音譯）」）與傅柏榮（另行起訴）、
    江俊鴻（另行起訴）於民國（下同）98年7月9日凌晨，騎乘
    機車行經臺北市松山區○○○路時，與乙○○駕駛之601-EK
    號營業小客車因行車糾紛，丙○○等三人因不滿乙○○未下
    車察看，竟與另2名不詳姓名年籍之成年男子共5人，共同基
    於毀損、傷害及強制之犯意聯絡，於同日凌晨3時55分許，
    在臺北市松山區○○○路與光復北路口，共同騎乘4部機車
    強行包圍乙○○所駕駛之計程車，意圖阻止乙○○駕車通行
    ，同時分持球棒、機車大鎖砸毀計程車車窗、前擋風玻璃，
    乙○○趁隙駕車逃至臺北市○○○路與三民路口時，復遭丙○○一行人以機車前後包圍攔阻乙○○所駕駛之計程車，使
    乙○○無法繼續行駛，而以此強暴、脅迫之方法妨礙乙○○
    自由行駛車輛之權利。丙○○等人隨即打開計程車車門，將
    乙○○強拉下車，再以球棒及腳踹之方式毆打乙○○，同時
    以球棒及機車大鎖敲擊計程車，嗣乙○○趁隙爬回車上，駕
    車往健康路方向行駛，丙○○等人見狀又騎乘機車追趕，乙○○駕車逃至健康路與光復北路口時，再遭丙○○一行人以
    機車圍堵而無法繼續前行，丙○○等人乃接續以此強暴、脅
    迫之方法妨礙乙○○自由行駛車輛之權利。丙○○等人又隨
    即打開計程車車門，將乙○○拉下車，再接續以上開方式毆
    打乙○○，及以球棒及機車大鎖敲擊計程車，前後歷時約20
    餘分鐘，乙○○因而受有左膝、左肘挫傷、左膝擦傷、左側
    胸挫傷等傷害，前開車輛共計全車車窗、前、後擋風玻璃、
    板金等處均遭損毀，致不堪用，足以生損害於乙○○。嗣丙○○一行人於離開上述現場後，意猶未足，又隨機尋找營業
    小客車洩憤，傅柏榮並另召集不詳姓名年籍成年人連同丙○○共10餘人，於同日凌晨5時許，在臺北市大安區○○○路○
    段181巷口處，見甲○○駕駛之689-YJ號營業小客車於現場
    排班候客，即另共同基於毀損之犯意連絡，分持球棒、丙○○則持機車安全帽共同甲○○所駕駛上開砸毀右後車窗及右
    前鈑金，致不堪用，足以生損害於甲○○（此部份業據甲○○撤回告訴，另為判決公訴不受理）。嗣甲○○報警後，始
    於同日凌晨5時20分，在臺北市大安區○○○路○段197 號為
    警當場查獲，並扣得球棒2支。
二、案經乙○○、甲○○訴由臺北市政府警察局大安分局報請臺
    灣臺北地方法院檢察署檢察官偵查起訴。
    理  由
壹、有罪部份：
一、程序部分：
（一）、被告丙○○於警、偵訊之供述，非出於強暴、脅迫、利
        誘、詐欺、疲勞訊問、違法羈押或其他不正方法取得，
        依刑事訴訟法第156條第1項、第158條之2得採為證據。
（二）、證人乙○○於本院具結之證據，與其分別於警、偵訊（
        具結）之供述大致相符，渠等所供自得採為證據。
（三）、按被告以外之人於審判外之陳述，雖不符前4條之規定
        ，而經當事人於審判程序同意做為證據，法院審酌該言
        詞陳述或書面陳述作成時之情況，認為適當者，亦得為
        證據。當事人、代理人或辯護人於法院調查證據時，知
        有第159條第1項不得為證據之情形，而未於言詞辯論終
        結前聲明異議者，視為有前項之同意，為刑事訴訟法第
        159條之5所明定。證人乙○○、傅柏榮、江俊鴻分別於
        警、偵訊之供、證述，被告於審判期日均表示無意見，
        上開人等於警訊之供述本院認為適當，依上述規定，得
        為證據；渠等於偵查中（具結）證述，核無顯不可信之
        情況，依同法第159 條之1第2項得為證據。
（四）、後列非供述證據，均非違法取得之證據，且或係從事業
        務之人於業務上製作之證明文書、記錄文書，核無顯不
        可信情況，故依同法第158條之4反面解釋、第159條之4
        第2款得為證據。
二、實體部分：
（一）、訊據被告丙○○於本院審理時對於前揭犯行均坦承不諱
        ，核與證人即告訴人乙○○迭於警詢、偵訊（具結）及
        本院審理（具結）時指證之情節大致相符，並經共同被
        告傅柏榮、江俊鴻迭於警詢及偵訊時供述綦詳，復有扣
        案球棒2支、扣押物品目錄表、營業小客車遭毀損照片
        、臺北市政府警察局大安分局98年8月26日函暨監視器
        光碟1片及告訴人臺北市立聯合醫院仁愛院區驗傷診斷
        書附卷可稽，足徵被告前揭任意性自白與事實相符，堪
        可採信。本件事證明確，被告犯行均洵堪認定，應予依
        法論科。
（二）、核被告丙○○與傅柏榮等人毆打告訴人乙○○成傷，及
        損壞乙○○所駕駛之計程車之車窗、擋風玻璃、板金等
        物，足以生損害於乙○○，所為係犯刑法第277條第1項
        之傷害罪、第354條之毀損罪。另丙○○等人以機車圍
        堵乙○○所駕駛之計程車，妨礙其行駛之權利，所為係
        犯刑法第304條之強制罪。公訴人就此部分認被告係犯
        刑法第302條第1項之妨害自由罪云云。惟刑法第302條
        第1項之妨害自由罪係妨害他人之行動自由，其妨害自
        由之行為，須持續一相當之期間，始足當之，苟僅瞬間
        之片刻或極短暫之時間內，應僅屬妨害他人行使權利或
        使人行無義務之事之強制罪。查本案被告等人包圍告訴
        人乙○○所駕車輛，阻止其通行，前後為時甚為短暫，
        是被告所為，應僅屬使人行無義務之事之強制罪，公訴
        人論以妨害行動自由罪，尚有未洽，起訴法條應予變更
        。被告先後二次之強制、傷害犯行及三次毀損犯行，時
        間間隔甚短，所犯構成要件相同，可認屬接續行為屬實
        質上一罪。又被告丙○○與傅柏榮、江俊鴻間及另二名
        不詳姓名年籍之成年人就上開犯行有犯意之聯絡及行為
        之分擔，應均論以共同正犯。又被告於同一時、地以一
        行為同時觸犯上開3罪名，為想像競合犯，應依刑法第
        55條規定，從一重之傷害罪處斷。爰審酌被告僅因行車
        糾紛，即夥同多名共犯強制告訴人乙○○通行、帶人毆
        打告訴人乙○○及砸車，其行為乖張、目無法紀，嚴重
        破壞社會秩序，而事發迄今均未與告訴人乙○○達成和
        解，惟查其除少年事件外，並無其他犯罪前科，有台灣
        高等法院被告前案紀錄表可稽，且甫年滿二十歲，因年
        輕識淺一時衝動而為本件犯行，坦承犯行態度良好及就
        損壞告訴人甲○○之計程車部份，已與告訴人甲○○達
        成和解，告訴人諸國雄已具狀撤回等一切情狀，量處如
        主文所示之刑，並諭知易科罰金之折算標準，以資懲儆
        。
（二）、扣案之球棒2支雖非被告所有，然屬其他共犯所有供與
        被告共犯本案所用之物，依法宣告沒收。
貳、公訴不受理部份：
一、公訴意旨有關被告毀損告訴人甲○○所駕駛車號689-YJ號計
    程車車窗、板金部分之事實如起訴書所載（如附件）。
二、按告訴乃論之罪，告訴人於第一審辯論終結前得撤回其告訴
    ，又告訴經撤回者，應諭知不受理之判決，刑事訴訟法第23
    8條第1項、第303條第3款分別定有明文。
三、查本件告訴人甲○○告訴被告毀損案件部分，起訴書認係觸
    犯刑法第354條之罪，依同法第357條之規定，須告訴乃論。
    茲據告訴人具狀撤回告訴，依照首開說明，應逕為諭知公訴
    不受理之判決。
參、據上論斷，應依刑事訴訟法第299條第1項前段、第300條、
    第303條第3款，刑法第28條、第277條第1項、第304條第1項
    、第354條、第55條、第41條第1項前段、第38條第1項第2款
    ，刑法施行法第1條之1，判決如主文。
本案經檢察官蔡甄漪到庭執行職務。
中    華    民    國    99    年    6    月    14    日
                  刑事第十二庭  法  官  曾正龍
以上正本證明與原本無異。
如不服本判決應於收受送達後10日內向本院提出上訴書狀，並應
敘述具體理由；其未敘述上訴理由者，應於上訴期間屆滿後20日
內向本院補提理由書（均須按他造當事人之人數附繕本）「切勿
逕送上級法院」。告訴人或被害人如對於本判決不服者，應具備
理由請求檢察官上訴，其上訴期間之計算係以檢察官收受判決正
本之日期為準。
                                書記官  彭自青
中    華    民    國    99    年    6     月    17    日
附錄本案論罪科刑法條全文：
刑法第277條
傷害人之身體或健康者，處3年以下有期徒刑、拘役或1千元以下
罰金。
犯前項之罪因而致人於死者，處無期徒刑或7年以上有期徒刑；
致重傷者，處3年以上10年以下有期徒刑。
刑法第304條
以強暴、脅迫使人行無義務之事或妨害人行使權利者，處3年以
下有期徒刑、拘役或3百元以下罰金。
前項之未遂犯罰之。
刑法第354條
毀棄、損壞前二條以外之他人之物或致令不堪用，足以生損害於
公眾或他人者，處2年以下有期徒刑、拘役或5百元以下罰金。

司法院資訊處製作；財團法人民間司法改革基金會備份。
